# 请教陈版，递延收益摊销问题

提问人：huxi0412 时间：2019-03-12 23:41:43
陈版，您好！请教两种递延摊销情形：
第一，如果 2017 年收到了某一项目与资产相关的政府补助 400 万， 2017年企业购买了 10 种设备， 2018 年又购买了 10 种设备，设备均与政府补助相关。 2017 年的时候是否开始摊销递延收益，还是与该项目有关的所有设备都购买全了之后，在 2018 年才开始摊销递延收益。如果在 2017 年开始摊销，按照 2017 年的 10 种设备的原值分摊 400 万到单项具体资产，根据折旧年限摊销递延收益，那么 2018 年的时候是否要根据 20 种设备原值重新分摊 400 万补助到单项具体资产摊销递延收益？如果按照 20 种设备分摊补助款，是否代表 2017 年做错了呢，是否需要追溯调整；
第二，如果 2017 年收到了某一项目与资产相关的政府补助 400 万，与该项目有关的设备在 2015 年、 2016 年已经陆续全部购买完毕，在收到补助款的 2017 年，分摊补助款 400 万到单据具体资产，是根据上述采购设备的原值进行分摊，还是根据截止到收到政府补助款的 2017 年的设备原值减掉折旧后的净值进行分摊；
谢谢！

回答人：chenyiwei
1 、应根据与该研发项目相关的设备购置计划，将总额 400 万元合理分摊到已购置和拟购置的设备。对已购置的设备，自其达到预定可使用状态转固时起，在折旧年限内摊销对应的递延搜易金额。补助和设备的对应关系不能随意改变。不存在 2017 年内全部对应于已转固设备，到 2018 年再重新指定对应关系的情况。
2 、一般按采购原价比例分摊。

提问人：huxi0412 时间：2019-03-31 11:36:26
陈老师，再请教下，拟购买的设备数量，企业可以事先确定，但是拟购买设备的金额，并不能确定。那么按照现有市场的拟购买的设备价格作为分摊系数到单项资产可以吗？如果现有拟购买设备的价格跟未来实际购买设备时的价格差异不大，则不再调整分摊系数，如果现有拟购买设备的价格跟未来实际购买时的价格差异较大，还需要调整吗？

回答人：chenyiwei
1 、可以。 2 、建议如果后续变动较大，则根据实际情况调整。